臺灣臺北地方法院刑事判決
109年度易字第468號
公  訴  人  臺灣臺北地方檢察署檢察官
被      告  趙崇伶




上列被告因詐欺案件，經檢察官提起公訴（107年度偵字第25167
號、108年度偵字第11148號、108年度偵字第18556號、108年度
偵緝字第1129號、108年度偵緝字第1130號、108年度調偵字第13
90號），本院判決如下：
    主  文
趙崇伶犯如附表一「罪名及宣告刑」欄所示之罪，各處如附表一
「罪名及宣告刑」欄所示之刑。不得易科罰金部分，應執行有期
徒刑陸年。得易科罰金部分，應執行有期徒刑陸月，如易科罰金
，以新臺幣壹仟元折算壹日。
未扣案犯罪所得新臺幣伍佰玖拾捌萬柒仟參佰貳拾元沒收，於全
部或一部不能沒收或不宜執行沒收時，追徵其價額。
    事  實
一、趙崇伶（綽號「美寶」、「Mable」）原係汎迪國際廣告有
    限公司（下稱汎迪廣告公司，於民國106年7月28日經登記廢
    止）及麥斯平方文創有限公司（下稱麥斯平方公司，於110
    年9月14日經登記廢止）之負責人，曾有舉辦藝人演唱會及
    售票之經驗，然其為圖私利，竟為以下犯行：
㈠、趙崇伶明知韓國男子團體VIXX（下稱VIXX）於107年10月間無
    來臺演出之計畫，其亦未與VIXX所屬經紀公司「Jellyfish
    娛樂」（Jellyfish Entertainment，下稱Jellyfish公司）
    簽訂合約以取得VIXX於107年10月10日來臺演唱會（下稱VIX
    X演唱會）之主辦權，為取得外貿協會臺北國際會議中心（
    址設臺北市○○區○○路0段0號，下稱TICC）場地之使用利益，
    以遂行後續對林蘇愛及施慶協之詐欺行為，竟基於意圖為自
    己不法所有之詐欺得利犯意，先於同年6月初向幕婕塔企業
    股份有限公司（下稱幕婕塔公司）負責人林博治佯稱其已取
    得舉辦VIXX來臺演唱會之權利，尚需資金租借TICC場地等語
    ，使林博治陷於錯誤，接續於附表二編號1所示時間，親向
    不知情之TICC承辦人以刷卡方式分別支付對應款項，並將TI
    CC開立之租借場地電子發票2紙及租賃合約（下分別稱TICC
    發票、租賃合約）掃描後以電子檔交付趙崇伶，使趙崇伶取
    得使用TICC場地之利益（下稱犯罪事實㈠）。
㈡、趙崇伶明知其未曾取得VIXX演唱會之主辦權乙情，竟基於意
    圖為自己不法所有之詐欺取財犯意，先後於107年6月22日及
    同年月27日，在林蘇愛經營、址設臺北市○○區○○○路000○0號
    之餐廳內，均向不知情之林蘇愛之女林文玄佯稱其已與Jell
    yfish公司簽約並取得VIXX來臺演唱會之主辦權，還需資金
    及場地費用等支出，希望轉告林蘇愛參與投資等語，致林蘇
    愛經林文玄轉告後陷於錯誤，接續於附表二編號2所示時間
    ，以匯款或現金交付之方式，將對應之款項給付趙崇伶作為
    演唱會投資款項，趙崇伶取得款項後則挪為己用（下稱犯罪
    事實㈡）。
㈢、趙崇伶明知其未曾取得韓國團體防彈少年團（下稱防彈少年
    團）及VIXX演唱會之主辦權乙情，竟基於意圖為自己不法所
    有之詐欺取財犯意，先於107年5月18日向施慶協佯稱將要舉
    辦防彈少年團之演唱會，再接續於同年7月13日後向施慶協
    佯稱即將辦理VIXX之演唱會，均需資金及租借場地，希望施
    慶協以借款方式參與投資等語，施慶協因而陷於錯誤，接續
    於附表二編號3所示時間，以匯款或現金交付之方式，將對
    應之款項貸與趙崇伶作為舉辦演唱會使用，趙崇伶取得款項
    後則挪為己用（下稱犯罪事實㈢）。
㈣、趙崇伶明知其未曾取得藝人劉德華來臺演唱會之舉辦權，亦
    無實際接待藝人而支出費用等情，竟基於意圖為自己不法所
    有之詐欺取財犯意，先於108年1月5日向盧俞任佯稱將舉辦
    劉德華來臺演唱會，如盧俞任參與投資，將可獲得演唱會門
    票收益40%之報酬等語，再接續於同年月11日向盧俞任謊稱
    要送某藝人搭乘飛機急需新臺幣（下同）20萬元現金等語，
    以營造其確有與藝人接洽及互動之假象，使盧俞任陷於錯誤
    ，接續於附表二編號4所示時間，以匯款或現金交付之方式
    ，將對應之款項給付趙崇伶作為演唱會投資款項共80萬元，
    趙崇伶取得款項後則挪為己用（下稱犯罪事實㈣）。
㈤、趙崇伶明知其未取得歌手林俊傑108年2月17日「聖所─世界巡
    迴演唱會」（下稱林俊傑演唱會）門票，且無私下販售該演
    唱會門票之權限，竟基於意圖為自己不法所有之詐欺取財犯
    意，於107年12月7日回溯1月內某時，透過不知情之友人對
    外佯稱其有管道取得林俊傑演唱會門票，可向其購得等語，
    致陳昭純、許雅婷均因而陷於錯誤，分別於附表二編號5所
    示時間，將對應之款項以匯款方式交付予趙崇伶以購買演唱
    會門票，趙崇伶取得款項後則挪為己用（下稱犯罪事實㈤）
    。
㈥、嗣因林博治、林蘇愛、施慶協及盧俞任見上述演唱會均未實
    際舉辦，VIXX更公開發表始終未有來臺演出計劃之聲明，陳
    昭純及許雅婷直至林俊傑演唱會結束後皆未取得該演唱會門
    票，發覺受騙，始悉上情。
二、案經林博治、林蘇愛、施慶協、盧俞任、陳昭純及許雅婷分
    別訴由臺北市政府警察局大安分局、文山第二分局、中山分
    局及新北市政府警察局新店分局報告臺灣臺北地方檢察署檢
    察官偵查起訴。
    理  由
壹、程序部分：
　　按被告以外之人於審判外之陳述，雖不符刑事訴訟法第159
    條之1至第159條之4規定，而經當事人於審判程序同意作為
    證據，法院審酌該言詞陳述或書面陳述作成時之情況，認為
    適當者，亦得為證據。當事人、代理人或辯護人於法院調查
    證據時，知有第159條第1項不得為證據之情形，而未於言詞
    辯論終結前聲明異議者，視為有前項之同意，同法第159條
    之5第1項、第2項有明文規定。查本判決以下所引各項供述
    證據之證據能力，檢察官及被告趙崇伶均於本院準備程序中
    表示不爭執，迄於言詞辯論終結前亦皆未再爭執（易字卷三
    第12、309至323頁），本院審酌前揭供述證據製作時之情況
    ，尚無違法不當及證明力明顯過低之瑕疵，認以之作為證據
    應屬適當。另本判決所援引之非供述證據，檢察官及被告於
    本院準備程序、審理時對於該等證據之證據能力均不爭執，
    且無證據證明係公務員違背法定程序所取得，亦無顯有不可
    信之情況或不得作為證據之情形，依同法第158條之4反面解
    釋，應認均有證據能力，而得採為判決之基礎。
貳、實體部分：
一、認定犯罪事實所憑之證據及理由：
　　訊據被告固坦承與告訴人林博治、林蘇愛、施慶協及盧俞任
    間有上開犯罪事實欄所載資金往來，且有透過友人對外稱可
    代購林俊傑演唱會門票，並自告訴人陳昭純及許雅婷（本案
    告訴人下均逕稱姓名）取得對應款項之事實；然矢口否認有
    何詐欺取財或詐欺得利之犯行，辯稱：㈠林博治及林蘇愛部
    分，我有與Jellyfish公司簽約取得VIXX演唱會主辦權，且
    有匯款、開立門票樣張之紀錄，並未詐欺他們，何況一開始
    我跟林博治沒有簽約，TICC場地費都是他自己付的，我不知
    道該場地是否可延期或退款，㈡施慶協部分，我只跟他說是
    自己辦活動需要借款，並沒有要他投資，又因為是借款，每
    個月我還有固定給付他利息，因演唱會門票尚未售出，自無
    分紅可言，㈢盧俞任部分，我並未說要舉辦劉德華演唱會，
    而是說可以跟他一起投資轉賣門票，後來他有簽一張借據借
    錢給我，㈣我不認識陳昭純跟許雅婷，且我確實可以取得公
    關票，並未詐欺她們云云。經查：
㈠、犯罪事實㈠部分：
　⒈被告於107年6月間向林博治稱為辦理VIXX演唱會，而須資金租借TICC為場地等語，林博治因而代行租借，並於附表二編號1所示時間，以刷卡方式分別向不知情之TICC承辦人支付對應款項，然被告最終未取得舉辦該演唱會之權限等情，為被告於本院準備程序時所不爭執（易字卷二第209頁，易字卷三第13至15頁），核與證人林博治於偵查及本院審理時之證述相符（108年度調偵字第1390號卷【下稱調偵1390卷】第266至268頁，易字卷三第280至281頁），並有TICC開立之電子發票、費用結算表、租借合約各1份可憑（108年度他字第5191號卷【下稱他5191卷】第39至40、41至42頁，107年度偵字第28318號卷【下稱偵28318卷】第15頁），首堪認定。
　⒉證人林博治於警詢時證稱：被告於107年6月間跟我說要舉辦VIXX演唱會，向我提出租借TICC場地檔期的提議，且要我先訂場地，我於是同意，並用我經營的幕婕塔公司名義先支付租賃場地費用及對外洽談、申請上架售票等相關事宜，但被告在我支付39萬7,600元場地費後，遲未將刷卡單傳真給我，甚至要求追加彩排時段，卻於演出前1個月稱VIXX無法來臺，後又改稱要更換演出團體，最後才說根本沒有藝人要演出乙事，之後音訊全無等語（偵28318卷第7至8頁），再於偵查中證稱：我是因為被告曾舉辦過VIXX另一場演唱會，我才相信她，於是在她來找我後幫她借TICC場地，後來Jellyfish公司說根本沒有和他簽約，當時距演唱會開始時間只剩1個月，TICC不可能退費給我，被告說TICC的人是她學姊，她很熟，可以請對方退費給我，但我去查證後，TICC說不可能退款，後來被告就避不見面等語（調偵1390卷第266頁），復於本院審理時證稱：被告跟我說要舉辦VIXX演唱會，我於107年6月14日及同年月28日親自去TICC付款，之後有將發票掃描的電子檔給被告，後來被告才稱VIXX演唱會要延後舉辦，但TICC的規定是除非活動展延，否則付款後就無法退款，但要在活動開始1年前租借才能展延，亦即本案我付款後已經沒辦法展延，也無法退款等語（易字卷三第289至290頁），觀其證述內容詳實，核與卷附林博治於107年6月13日與TICC簽訂之租賃合約載明活動名稱「韓星演唱會」、使用日期「107年10月9日13時30分至22時30分、107年10月10日13時30分至17時30分──大會堂全佈彩，107年10月10日18時30分至22時30分──大會堂全」等情相符（偵28318卷第11至12頁）；則林博治若非經被告告以將於斯時舉辦VIXX演唱會，豈會在明知TICC退款相關規定之下，於已無法展延演唱會舉辦日期時仍支付場地費用，逕自代為租借場地？是林博治此揭證述，應堪採信。
　⒊再證人施慶協於偵查中證稱：被告於107年7月13日寄了跟TICC有關的合約給我，跟我說這個韓星演唱會馬上要開了，理由同林博治所述，叫我先借她定金，又於同年月17日用同樣理由跟我借款，並於同年月27日以要主辦VIXX演唱會為由叫我投資等語（108年度偵字第11148號卷【下稱偵11148卷】第159至160頁），而觀以卷附被告與施慶協間之LINE對話紀錄，被告傳送予施慶協之租賃合約，除客戶名稱外，其餘預約編號（000000000）、製表日期、活動名稱、使用區域與時間等資料，均與林博治前所支付款項後取得者相同，此有LINE對話紀錄擷圖1份足按（易字卷二第273頁），則證人林博治於偵查時證稱：施慶協說的VIXX演唱會場地錢是我付的，所以被告根本不需要跟他借款等語（調偵1390號卷第21頁），應屬實在，堪認被告係將林博治提供之租賃合約上所載客戶名稱「幕婕塔公司」改為「麥斯平方公司」後傳送予施慶協，佯裝被告已租得場地之假象。準此，被告明知VIXX無來臺舉辦演唱會之計畫，且其根本無權舉辦VIXX演唱會（詳後述㈥⒈），卻為圖私利並藉以取信其他投資人，以前揭方式自林博治詐得使用TICC場地之利益，甚為明灼。
㈡、犯罪事實㈡部分：
　⒈被告於107年6月22日，透過林蘇愛之女林文玄，向林蘇愛稱
    要辦理VIXX演唱會，希望林蘇愛投資，林蘇愛因而與被告擔
    任負責人之麥斯平方公司簽立合約書，進而分別於附表二編
    號2所示時間，以匯款或交付現金之方式，將對應之款項給
    付被告，然被告最終未取得舉辦該演唱會之權限等情，為被
    告於本院準備程序時所不爭執（易字卷二第209頁，易字卷
    三第13至15頁），核與證人林蘇愛於偵查及本院審理時之證
    述相符（偵25167卷第271至272頁、易字卷三第302至306頁
    ），並有被告與林蘇愛、林文玄間通訊軟體LINE（下稱LINE
    ）對話紀錄、附表二編號2「付款方式」及「匯入帳戶」欄
    所示帳戶匯款紀錄、VIXX演唱會投資合約各1份可考（107年
    度偵字第25167號卷【下稱偵25167卷】第73至100、101至10
    5、219至225、229至231、235、239、243至247頁），已堪
    認定。
　⒉證人林蘇愛於警詢時證稱：被告是我認識10多年的餐廳客人
    ，她因為資金不夠，找我一起投資開演唱會，雙方互簽合約
    ，期間也匯款或面交現金多次，但對方不斷說服我持續加大
    投資額度，並於要錢時才會主動打電話來，且事後我查詢發
    現演唱會的主辦方根本不是她開的公司，她也一再拖延還款
    、避不見面等語（偵25167卷第11至15頁），復於偵查中證
    述：被告是我經營餐廳的客人，一開始是和我女兒用LINE聊
    天，認識10幾年，107年6月22日她在我光復南路上的餐廳內
    跟我說，她要舉辦韓國藝人團體演唱會，她說108年有一場
    演唱會，但資金被卡住不夠用，要我投資107年10月10日VIX
    X演唱會，利潤依合約約定為準，我也不太懂，她一開始要
    我投資100萬元，但嗣後合約拿出來時變200萬元，我覺得她
    每次講的都跟做的不一樣，最後是有人告訴我這個演唱會雖
    然有舉辦，但跟被告說的時間不一樣，也不是被告辦的，是
    別家公司在9月10幾日辦的，我確定被告說的VIXX演唱會是
    詐欺以後，有給她還款期限，但她後來都沒有再聯絡我等語
    （偵25167卷第271至272頁），又於本院審理時證稱：本案
    交付被告款項原因均係因被告稱要辦VIXX演唱會，後來又編
    了很多理由要追加場地費等，一開始都是林文玄跟被告接觸
    ，林文玄再跟我說，匯款帳戶包含配偶林伯宗、子女林冠宇
    及林文玄的帳戶，這些帳戶都是我保管的，錢也都是我的等
    語（易字卷三第303至305頁），所述內容前後一致，核與卷
    附被告與林蘇愛於107年6月28日簽訂之合約書影本內容相符
    （偵25167卷第243至247頁）；且參以卷附被告與林文玄、
    林蘇愛之LINE對話紀錄顯示：被告數次要求林文玄（轉告林
    蘇愛）簽約、匯款，最初林文玄質疑VIXX演唱會投資之風險
    ，是否可能資金有去無回，被告即回以「怎麼可能啦，我不
    做不行的事」以鞏固林蘇愛或林文玄之投資信心（附表三編
    號1至3），並藉詞「有答應韓國今天匯款」、「要趕快和妳
    們說，不然硬體費用會不夠/讓妳們站（佔）300就是完售賺
    120/已（以）35-40趴算/所以希望妳們多增加一百」、「明
    天要記得幫我轉30喔，不然飯店要把我殺了，場地已搞定」
    、「在包票，要從不通戶頭轉80000進去，我自己用了3個戶
    頭還差2個」要求增加投資金額（附表三編號4、5、7、9）
    ，於林蘇愛或林文玄開始質疑被告究竟有無舉辦演唱會權限
    時，則以「員工家人過世」或「（VIXX的團長）不承認她授
    權的公司，我只好自清」為由敷衍塞責（附表三編號10、13
    ）等情，有LINE對話紀錄1份可證（附表三卷證索引欄），
    是林蘇愛此揭證述內容，應值採信。則被告既明知自始未取
    得VIXX演唱會之主辦權（詳後述㈥⒈），仍藉以說服林蘇愛投
    資，並實際自林蘇愛獲得附表二編號2所示款項，其所為具
    詐欺取財之主觀犯意及客觀犯行，該當詐欺取財罪無訛。
㈢、犯罪事實㈢部分：
　⒈被告於107年7月27日向施慶協稱因要舉辦VIXX演唱會，須向施慶協借款以籌措資金及場地承租費用等語，施慶協因而於附表二編號3所示時間，以匯款或交付現金之方式，將對應之款項給付被告，被告並交付票號AK0000000、JT0000000 號支票予施慶協，其後要求施慶協勿兌現上開支票並以票號CS0000000、KA0000000號支票與施慶協換票；惟該等支票均未獲兌現，且被告最終未取得舉辦該演唱會之權限等情，為被告於本院準備程序所不爭執（易字卷二第208至209頁，易字卷三第13至15頁），核與證人施慶協於偵查及本院審理時之證述相符（偵11148卷第159至161、211頁，易字卷三第296至302頁），並有匯款單據、交易明細、前開支票影本及退票證明各1份可佐（偵11148卷第35至37、39、41、129、141至143、167、169頁），自堪認定。
　⒉證人施慶協於偵查時證稱：被告於107年5月18日第1次跟我說她有辦防彈少年團演唱會，要我投資，我說這風險太大，她就請我借款給她周轉，因為我的好朋友是她的員工，於是我以匯款方式借她90萬元，她交給我一張同面額的支票（票號AK0000000），第2次借款是同年7月13日，借款理由同林博治所述（犯罪事實㈠），她寄了一個跟TICC有關的合約給我看，跟我說這個韓國團體的演唱會馬上就要開了，要我先借她定金，說開完演唱會後會分利潤給我，我於是以匯款方式借她25萬元，她給我2張面額都是20萬元的支票，第3次是同年7月17日，她以同樣理由跟我借款，說TICC通知她場地費短少14萬元，才要跟我借款，這次是我在臺北師大郵局（臺北市○○區○○○路0段000號）以現金交給她，該次沒有簽本票或給我支票，第4次是同年7月27日，被告以她要主辦VIXX演唱會為由叫我投資，我匯款35萬給他，這次她也沒有給我擔保，最後發現演唱會都沒有開，上開支票也都跳票，我才知道受騙等語（偵11148卷第159至160、211至212頁），復於本院審理時證述：被告4次跟我借款的內容都同偵查中所述，她一開始就跟我說借款目的是要投資演唱會，利潤可以高達30%至50%，她的話數大概都是這樣，但演唱會最終都沒有舉辦，之所以信任被告，是因為我朋友黃鈞鈺跟他很熟，且被告跟我說她有投資30%，被告每個月都有先給我部分的錢，但她說那是分紅，不是還我本金或是利息等語（易字卷三第296至302頁），證述內容詳細，且與上引支票影本、退票理由單所載內容相符，堪信屬實。
　⒊而被告以自林博治詐得之租賃合約取信施慶協貸與資金乙節，業經認定如前，益徵被告確以其主辦之演唱會尚缺資金或場地費云云要求施慶協借款，使施慶協陷於錯誤而交付款項，其所為自該當詐欺取財罪。
㈣、犯罪事實㈣部分：
　⒈被告於108年1月間，向盧俞任稱劉德華演唱會預計將有很高
    之獲利，盧俞任因而同意與被告合作，並與麥斯平方公司簽
    立委託服務合約協定書，進而於附表二編號4所示時間，以
    匯款或交付現金之方式，將對應之款項給付被告，然被告實
    無該次演唱會主辦權，該次演唱會亦未舉行等情，為被告於
    本院準備程序所不爭執（易字卷二第210至211頁，易字卷三
    第13至15頁），核與證人盧俞任於警詢及偵查時之證述相符
    （108年度偵字第18556號卷【下稱偵18556卷】第7至11，10
    8年度偵緝字第1129號卷【下稱偵緝1129卷】第69、72至73
    頁），並有委託服務合約協定書、匯款明細、交易明細、被
    告與盧俞任間LINE對話紀錄、80萬元款項借據各1份及取款
    照片2張可稽（偵18556卷第21至23、25、27、29、37、43至
    55頁），堪以認定。
　⒉證人盧俞任於警詢時證稱：我經營餐廳，被告常來買便當，
    因而互相認識，我於108年1月5日晚上接獲被告來電，她表
    示有劉德華演唱會門票可以獲利4成，問我有無投資意願，
    致我陷於錯誤答應投資50萬元，加上其他2筆匯款或當面交
    付的投資款項，我總共損失80萬元等語（偵18556卷第7至10
    頁），再於偵查時證述：被告全家都是我家人經營餐廳的常
    客，我有時會送餐去被告家，她們營造出來生活很富有的氣
    氛，我們大概認識5、6年，108年1月間被告找我投資演唱會
    門票，要我投資100萬，說可以獲利50%，我跟她說最多只能
    投資30萬元，後來被告又說另一個投資人錢不夠，要我再投
    資20萬元，因為她有拿合約書給我看，所以我才以交付現金
    的方式投資，嗣108年1月11日被告說自己手上現金不夠，要
    再跟我借20萬元，要我匯款給她，第3次是她說要送一個藝
    人上飛機，但她手上現金不夠要再跟我借20萬元，我說我只
    能借她10萬元，當天在華南銀行新店分行領款後，於銀行門
    口交給她，我請她寫了一張借款80萬元的借據給我，之後演
    唱會沒有辦成，被告一直說要約時間談，但都沒有下文等語
    （偵緝1129卷第72至73頁），就被告請求借款之原因、過程
    及交付款項方式均證述詳細，堪以採信；稽之卷附委託服務
    合約協定書約定：收費方式為盧俞任購買演唱會票卷共60張
    金額共30萬元，被告允諾票卷回收日為108年2月15日共計總
    金額含利潤42萬元，幫忙陳信誠代墊票卷40張金額共20萬元
    等情，與證人盧俞任上開證述內容相符，益徵此揭證述實值
    採信，是被告此部分犯行，亦屬明確。
㈤、犯罪事實㈤部分：
　　被告於107年12月7日回溯1月內某時，透過不知情之友人對
    外稱可代購林俊傑演唱會門票，陳昭純及許雅婷因而於附表
    二編號5所示時間，分別將對應之款項匯入台北富邦銀行帳
    戶內，欲購買對應張數之門票，但被告自始未取得該次演唱
    會門票等情，為被告於本院準備程序及審理時所不爭執（易
    字卷二第210頁，易字卷三第13至15頁），核與證人陳昭純
    於偵查及本院審理時、證人許雅婷於警詢及偵查時之證述相
    符（108年度偵字第10212號卷【下稱偵10212卷】第75至77
    頁，108年度偵字第11676號卷【下稱偵11676卷】第9至10頁
    ，偵緝1129卷第70頁，易字卷三第306至308頁），並有被告
    與渠等之LINE對話紀錄1份、交易明細2份可查（偵10212卷
    第83至221頁，偵11676卷第29至35頁），已堪認定。再徵以
    卷附被告與陳昭純、許雅婷及其他同向被告購買林俊傑演唱
    會門票者間之LINE對話紀錄顯示，被告確自行或透過不知情
    之他人散布可以購得林俊傑演唱會門票之訊息，並實際收受
    眾多購票者匯款，然始終未提供承諾之演唱會門票，於遭購
    票者索取退款時，仍以「我知道你們訂票是經過我這邊，但
    我拿票的人是和龍哥，他開了478000的票給我」、「待會就
    會用好」等方式搪塞，有LINE對話紀錄1份可佐（偵10212卷
    第95、97頁）。是陳昭純及許雅婷因透過不知情之友人得知
    被告散布之虛偽訊息（無證據足認被告係透過網際網路散布
    ），因而陷於錯誤並將附表二編號5所示款項匯入被告對應
    之帳戶內乙情，洵堪認定，被告此揭犯行該當詐欺取財罪，
    要屬明確。
㈥、被告雖以前詞置辯；惟查：
　⒈被告未曾取得VIXX演唱會主辦權，且庭呈證據有虛偽之虞：
　⑴被告固於偵查中提出其與「HY SPOTAINMENT CO., LTD.」（
    下稱HY公司）簽訂之服務協議書（下稱服務協議書）及付款
    證明，並供稱：我於107年是跟韓國的HY公司簽約，因為我
    們不可能跟Jellyfish公司碰頭，都是透過中間人云云（偵2
    5167卷第344頁），欲佐證其有取得VIXX演唱會之主辦權乙
    情（調偵1390卷第126、138至163頁）；然該付款證明並未
    記載付款之原因，且付款者之地址記載「臺北市○○區○○○路0
    0○0號0樓」，與被告住居所、其自承經營之汎迪廣告公司（
    址設臺北市○○區○○街000巷00號0樓）或麥斯平方公司（址設
    臺北市○○區○○路000號0樓）均有別，是該付款證明形式上是
    否真正？究否為被告支付？支付之原因是否係為取得VIXX演
    唱會舉辦權？均有疑義；且該服務協議書上僅有HY公司之簽
    名，而無被告之簽名，形式上是否真正？或該契約是否成立
    ？均待商榷。
　⑵再被告經歷警詢、偵查及審理，遲至本院111年2月18日準備
    期日始提出蓋有「汎迪廣告公司」印文及被告本人簽名之服
    務協議書（易字卷三第41至67頁），惟其於此前提出之服務
    協議書均無該等印文或署押，此份庭呈之服務協議書形式上
    是否真正，已非無疑；更甚者，該服務協議書上，汎迪廣告
    公司用印及被告簽名之日期為107年7月9日，然汎迪廣告公
    司早於106年7月28日即經臺北市政府106年7月28日府產業商
    字第00000000000號函廢止登記，此有經濟部公司資料查詢
    結果1紙足憑（調偵1390卷第86頁），其斷無可能於107年7
    月間以已遭廢止登記之公司名義與HY公司簽約，益徵其於本
    院準備程序提出之服務協議書應為臨訟製作、虛偽不實者。
　⑶又經本院函詢確實獲Jellyfish公司授權，於107年9月21日在
    TICC舉辦VIXX來臺演唱會之點子海洋創意娛樂行銷有限公司
    （下稱點子海洋公司）覆以：「點子海洋公司為VIXX演唱會
    之唯一主辦單位，本項演唱會以早在該（107）年初，直接
    與韓國方Jellyfish公司接洽VIXX演唱會，並於107年7月25
    日確定，簽訂臺北演唱會1場，合約內容並無授權麥斯平方
    公司或其他任何第三方公司；本公司與韓國方討論VIXX演唱
    會時，早已得知該韓國男團，其中團員將有兵役問題，無法
    出境，故當時韓國方與我國討論的演唱會即是2位團員，並
    非全員到齊，因此演唱會名稱為『VIXX LR』演唱會，而非『VI
    XX』演唱會，此經載明於演唱會合約內；另本公司主辦『VIXX
     LR』演唱會期間，確實曾有媒體記者詢問，才得知有他人在
    外尋找投資方投資VIXX演唱會，演唱會時間為該年10月且VI
    XX全員到齊，故本公司承辦人立刻以微信向韓國方Jellyfis
    h公司業務窗口『Daye（多睿）』的項目負責人確認，且韓國
    方也證實，其當年10月的演唱會為偽造，韓方也向我們證實
    ，除本公司外沒有向其他公司簽署任何文件，針對該項假訊
    息，本公司也在107年9月1日同步轉發韓國方所發布的『VIXX
    台北演唱會警告假訊息』提供與消費者參考」，此有點子海
    洋公司（2022）點海字第00000000000號函暨所附VIXX LR演
    出合約書、通訊軟體微信對話紀錄及VIXX官方臉書澄清擷圖
    各1份可按（易字卷三第109至173頁）；再審以點子海洋公
    司檢附之VIXX LR演出合約書，無論形式版面或實質內容均
    與前引服務協議書截然不同，與前開說明相互勾稽，更徵被
    告所提服務協議書及付款證明並非實在；況倘被告果有與VI
    XX或該團體之經紀公司接洽，豈有不知VIXX團員將因服兵役
    而無法以「VIXX」團體規模來臺演出之理？
　⑷而麥斯平方公司雖曾於107年8月與年代網際事業股份有限公司（下稱年代公司）洽談演唱會售票事宜，然雙方僅初步談及演唱會門票之票樣印製內容，尚未簽訂合約，年代公司即接獲麥斯平方公司告知終止後續合作事宜，故並未進行VIXX演唱會門票之印製及販售等情，有年代公司111年3月10日111年管字第00000000號函1份足參（易字卷三第87頁），是被告於本院準備程序提出之VIXX演唱會門票（易字卷三第31頁）僅係門票樣張，年代公司並未授權被告印製該演唱會門票乙節，已堪認定；且被告既主動告知年代公司終止合作事宜，反適足認其並無舉辦該演唱會之意，卻持續以舉辦演唱會為由詐欺被害人。是其此揭辯解，礙難採信。
　⑸至被告雖於偵查中另提出勞動部106年7月24日勞動發事字第0
    000000000號函、和泰產物保險股份有限公司公共意外責任
    保險要保書（偵25167卷第433至437頁），以有取得VIXX成
    員來臺演出許可並為之辦理保險為由，欲推認其有與Jellyf
    ish公司簽約取得VIXX演唱會主辦權云云；然稽以該函文所
    示活動期間為「106年8月13日」，保險期間亦為「106年8月
    13日1時起至106年8月14日1時止」，均與本案被告佯稱欲舉
    辦VIXX演唱會之時間（107年10月10日）有間；且無論勞動
    部函文或要保書上記載之申請單位均係「汎迪廣告公司」，
    被告庭呈上開服務協議書則係載明「麥斯平方公司」，足見
    被告係以過去其他場次演唱會之申辦文件充作本案證據提出
    於法院，實無可取。
　⑹凡此各情，均徵被告明知其自始未取得Jellyfish公司授權主
    辦VIXX演唱會，仍以有權舉辦該演唱會為由訛詐林博治、林
    蘇愛及施慶協，所為當有詐欺取財之客觀犯行及主觀犯意，
    要屬明確。是以，被告辯稱其有與韓國經紀公司簽約並取得
    VIXX演唱會主辦權云云，顯屬無稽。
　⒉施慶協本案支出之款項為借貸款項、盧俞任則係與被告合夥
    投資，然均無礙於被告詐欺取財犯行之成立：
　⑴按詐欺罪為即成犯，縱行為人事後試圖填補相對人所受財產
    損害，亦不影響本罪之成立（最高法院110年度台上字第500
    6號判決意旨參見），是詐欺取財罪之成立，只須犯罪行為
    人施用詐術使被害人陷於錯誤而交付財物，其犯罪行為即完
    成，至於嗣後是否返還部分詐欺所得、有無與被害人和解乃
    犯後態度之問題，不因後續退還所得財物而卸免其責，更不
    影響詐欺所得財物總額之計算。又借貸對象之債信、資金日
    後之挹注用途為何及債權是否有足額擔保，攸關貸與人對債
    務清償能力之風險評估及借款意願，均係交易上重要事項，
    借款人自應誠實向貸與人說明，不得有所欺罔或隱瞞。若借
    款人意圖為自己不法之所有，虛偽告以風險較低之不實用途
    ，致使貸與人就風險評估判斷錯誤，而貸與款項，難謂借款
    人並非施以詐術行為。
　⑵本案施慶協附表二編號3給付被告之款項均係貸與被告周轉，
    以供被告舉辦演唱會或支付場地費、定金乙情，業據證人施
    慶協於偵查中證述明確（偵11148卷第160頁）。雖施慶協與
    被告間就被告陸續給付之款項究係預先分紅，抑或借貸利息
    ，所述莫衷一是；然證人施慶協於本院審理時證稱：被告借
    款之初即說借款原因是投資演唱會，她說投資演唱會的利潤
    很高等語（易字卷三第219頁），又被告提出與施慶協間LIN
    E對話紀錄亦顯示，被告曾提出「如果順利 投資一股 全受
    一股分280」以誘引施慶協投資，待施慶協考慮後稱「評估
    後、不敢投入……」，即謂「別這麼說」，繼續說服施慶協借
    款（易字卷二第353頁），而被告無權舉辦VIXX演唱會乙情
    ，業經認定如前，又歷經偵審程序，其從未主張有何舉辦防
    彈少年團演唱會之權限，或提出有權舉辦該演唱會之相關事
    證，則以前述說明，被告於向施慶協借款之初或過程中，係
    以投資演唱會作為借款原因，然刻意佯稱有權主辦防彈少年
    團演唱會及VIXX演唱會，即足使施慶協對於借貸風險評估錯
    誤而貸與款項，所為已該當詐欺取財罪，而與施慶協受領之
    款項性質係借款利息或投資紅利無涉。
　⑶另盧俞任固有簽署借據1紙在卷（偵18556卷第25頁），惟依
    前引委託服務合約協定書約定，其等係分別按約定張數購買
    演唱會門票後分配利潤，則應係共同投資之合夥關係。然被
    告於案發迄今均未提出有何可購得劉德華演唱會門票之管道
    、憑證等相關事證，自無足認其係出於邀約盧俞任參與投資
    之真意向盧俞任取得該等款項，被告所辯，洵屬無理。
　⒊被告無權取得林俊傑演唱會門票：
　⑴被告於本院準備程序辯稱：麥斯平方公司和汎迪廣告公司都
    有和辦理林俊傑演唱會的攝影公司、音響公司合作，我是和
    穩立舞臺音響燈光工程有限公司的劉小姐購票，但劉小姐通
    知我票已經超賣，所以無法購得云云（易字卷三第9至10頁
    ），惟被告於前引與林雅婷、陳昭純之LINE對話紀錄中陳稱
    「但我拿票的人是和龍哥」（偵10212卷第95頁），其就所
    稱取得門票之來源前後供述不一，足見所辯僅屬幽靈抗辯，
    無足憑採。
　⑵又經本院函詢藝人林俊傑之經紀公司「就是俊傑音樂股份有
    限公司」覆以：林俊傑演唱會場次僅授權「覺頂文化有限公
    司」協助與「KKTIX」、「全家便利商店Fami Port」2通路
    合作銷售該演唱會場次門票，並無授權其他售票通路乙情，
    有該公司111年3月11日就是俊傑管字第00000000000號函1份
    足考（易字卷三第89頁），堪認被告確無權取得並向大眾兜
    售林俊傑演唱會門票，其相關辯解均屬事後圖為卸責辯解之
    詞，亦不足取。
㈦、綜上，被告所為詐欺得利、詐欺取財犯行，事證明確，均堪
    認定，皆應依法論科。
二、論罪科刑：
㈠、本案適用法律之說明及所犯罪名：
　⒈按刑法第339條第1、2項分別規定詐欺取財罪及詐欺得利罪，
    前者之行為客體係指現實財物，後者則指取得債權、免除債
    務、延期履行債務或提供勞務等財物以外之財產上不法抽象
    利益（最高法院86年度台上字第3534號判決意旨參照）。本
    案犯罪事實㈠係被告對林博治施以詐術，致林博治陷於錯誤
    後向不知情之TICC承辦人刷卡付款，以獲得使用TICC場地之
    不法利益。是核被告所為，就犯罪事實㈠部分，係犯刑法第3
    39條第2項之詐欺得利罪；就犯罪事實㈡至㈤部分，則分別係
    犯刑法第339條第1項之詐欺取財罪。
　⒉被告於犯罪事實㈠利用不知情之TICC承辦人接受林博治刷卡支
    付場地費用，並開立TICC發票，於犯罪事實㈡利用不知情之
    林文玄告知林蘇愛虛偽投資資訊，又於犯罪事實㈤利用不知
    情之友人對外宣稱可代購林俊傑演唱會門票，以使被告遂行
    詐欺得利及詐欺取財犯行，均為間接正犯。
　⒊又起訴書固有附表二「說明」欄所示未載或誤載內容，但悉
    經本院認定如前，此等部分既與起訴書所載犯罪事實，皆有
    實質上一罪關係，應分別為起訴書所載犯罪事實之擴張，或
    應由本院依職權更正之，本院自應就此等部分併予審究。
　⒋至起訴法條就犯罪事實㈠部分，雖漏未論及刑法第339條第2項
    之詐欺得利罪，然被告以詐術詐得如附表二編號1所示相當3
    9萬7,600元之使用TICC場地利益，非具體現實可見之財物，
    然仍具有財產上價值之利益，應屬財產上之利益，即該當刑
    法第339條第2項之構成要件，是此部分事實既經載明於起訴
    書，本為起訴效力之所及，且詐欺得利罪與詐欺取財罪之法
    定刑相同，僅詐得之物品是否為現實可見之有形體財物，並
    經檢察官於本院準備程序當庭更正為詐欺得利罪（易字卷二
    第56頁），而無庸變更起訴書所引之法條，是此罪名之變更
    ，對被告防禦權之行使並不生不利之影響，本院自得併予論
    斷如上。
㈡、罪數關係：
　⒈被告如附表二所示各次詐欺得利或詐欺取財犯行，均係於密
    切接近之時地實施，且分別侵害同一被害人法益，各行為之
    獨立性極為薄弱，依一般社會健全觀念，在時間差距上難以
    強行分開，應視為數個舉動之接續施行，各論以接續犯之一
    罪。
　⒉被告本案犯罪事實㈠至㈤所犯5罪，乃係以不同詐欺方式、於不
    同時地、針對不同被害人而為，犯意各別，行為互殊，應予
    分論併罰。
㈢、爰以行為人之責任為基礎，審酌：
　⒈被告為具備正常智識、衣食無虞之成年人，竟不思循正當途
    徑獲取財物，反利用林博治、林蘇愛、施慶協、盧俞任對其
    曾經營娛樂事業之信任及與陳昭純、許雅婷等歌迷間之資訊
    不對等，反覆以舉辦藝人演唱會、巧立投資名目及代購演唱
    會門票等之手段，向上開告訴人施以詐術並逐次吸金，所為
    貪得無厭，使渠等皆受有財產上損失，顯然欠缺法治觀念，
    且未尊重他人財產權益，犯罪手段及動機均值非難。
　⒉又被告前有多次因詐欺、偽造文書及違反著作權法案件，經
    法院為科刑判決確定（於本案均不構成累犯），有臺灣高等
    法院被告前案紀錄表可參，素行非佳。再衡以其身心狀況、
    於偵審過程中顯現之犯後態度、本案告訴人損失金額規模及
    事後部分獲償情況（詳沒收部分說明），暨其自陳大學畢業
    之智識程度，現職服務業，自己經營經紀公司，經濟狀況一
    般等情（易字卷三第325頁）。
　⒊兼衡林博治於本院審理時陳稱：請法院依法判決（易字卷三第329頁）；林蘇愛於準備程序及審理時陳述：被告詐欺我時，我先生已經中風多年，被告是我的顧客，她知道我先生的狀況以及我無法自理生活，她還騙得下手，喪盡天良，請法官從重量刑，以免更多人受害（易字卷二第59頁，易字卷三第330頁）；施慶協亦於準備程序時表示：被告一直用同樣的手法對很多人詐欺，不知警惕，希望判重一點不要再讓其他人受害（審易字卷第110頁）；盧俞任則於準備程序時稱：案發時我父親因癌症剛過世，我要扶養祖母、2名未成年子女，經濟負擔很重，請求從重量刑，希望不要再有下一個受害者（易字卷二第115頁）等一切情狀，量處如主文所示之刑，暨就有期徒刑得易科罰金部分諭知易科罰金折算標準。末就所處有期徒刑得易科罰金及不得易科罰金部分，分別參酌被告犯罪對法益侵害之加重效應、各罪宣告刑總合上限、各刑中最長期者，並考量其未來復歸社會之可能性及施以教化之必要性，分別定其應執行之刑，以資懲儆。
三、沒收：　　
㈠、按犯罪所得，屬於犯罪行為人者，沒收之，於全部或一部不
    能沒收或不宜執行沒收時，追徵其價額；犯罪所得已實際合
    法發還被害人者，不予宣告沒收或追徵，刑法第38條之1第1
    項、第5項分別定有明文。
㈡、本院審酌：
　⒈犯罪事實㈠被告取得使用TICC場地之利益即相當於附表二編號
    1林博治支付之款項，此為被告就該部分犯罪事實之犯罪所
    得；而附表二編號2至5所示告訴人支出之金額即係被告於犯
    罪事實㈡至㈤之犯罪所得，依法均應宣告沒收獲追徵。
　⒉考量被告於案發後已返還林蘇愛10萬元、盧俞任7萬元，並全
    數返還陳昭純損失金額乙情，分別據證人林蘇愛、陳昭純於
    本院審理時證述、盧俞任於準備程序時陳述明確（易字卷二
    第58頁，易字卷三第305、308頁），並有台北富邦銀行匯款
    委託書1紙足考（易字卷二第401頁），此等部分應當自應沒
    收之犯罪所得中扣除。
　⒊至被告雖稱已另返還林蘇愛9萬元（匯入林文玄中國信託商業
    銀行帳戶）、盧俞任20萬元、全額返還施慶協、許雅婷云云
    （易字卷二第211、212、307頁）；然查：
　⑴被告並未依約定將款項匯入林文玄帳戶乙情，業經證人林蘇
    愛於本院審理時證述明確（易字卷三第305頁），而被告經
    本院諭知後（易字卷二第114至115頁），仍未於言詞辯論終
    結前提出相關匯款紀錄，自難認其有實際返還該筆款項。
　⑵再盧俞任並未收到被告所指20萬元款項，僅收到借據上所載
    被告交付之面額120萬元支票，然卻跳票無法領取乙情，業
    據證人盧俞任於本院準備程序時陳明在卷（易字卷二第58頁
    ）；且被告固於本院準備程序供稱：我跟盧俞任後來有在他
    址設新北市新店區北新路2段的店裡簽了1張包含我已經還款
    20萬、剩下60萬元未還之借據云云（易字卷二第211頁），
    但參以雙方所書借據上僅有記載存入上揭面額120萬元支票
    乙情，未見有何還款20萬元之紀錄（偵18556卷第25頁），
    被告復未提出還款證明以實其說，所辯自難採信。
　⑶又證人施慶協於本院審理時證稱：被告雖有每月將部分款項
    匯入我的帳戶，但她說這些錢是分紅，不是本金或利息，被
    告於107年7月6日匯給我的5萬元、1萬元跟本案借款無關，
    是另外的小額借款等語（易字卷三第300至301頁），則被告
    是否業已還款，容有疑義；況細繹其等間LINE對話紀錄，均
    係以「利息」稱被告匯還之款項，被告個人庭呈之陳報內容
    亦如是（易字卷二第248至304、345至365頁），被告復未提
    出實際返還施慶協借款本金之證明，所辯已全數清償云云，
    應屬無稽。
　⑷末被告於刑事陳報狀中固稱匯還許雅婷之單據如該書狀附件
    一所示，然該附件僅有被告與林博治間LINE對話紀錄，未見
    有何匯款證明（易字卷二第307至344頁），且許雅婷亦稱尚
    未收到被告退款等語，此有本院公務電話紀錄1份足查（易
    字卷三第357頁），尚難認被告已返還此部分款項。
　⒋準此，本案被告之犯罪所得及已實際返還之部分均如附表一
    「犯罪所得」欄所載，爰依前引規定，就未實際返還之部分
    （合計598萬7,320元）宣告沒收及追徵。
參、職權告發：
　　按公務員因執行職務知有犯罪嫌疑者，應為告發，刑事訴訟法第241條定有明文。依本院上開認定（詳貳一㈥⒈），被告於本院111年2月18日準備程序庭呈之服務協議書，實為被告偽造具有表彰HY公司業與汎迪廣告公司議約完成，而經該2公司用印、負責人簽署之合約，並經被告執之向本院行使，足生損害於訴訟上國家司法權正確行使之公共利益，是就被告涉犯行使偽造私文書罪嫌部分，本院爰依職權告發，由檢察官另為偵辦，附此敘明。
據上論斷，應依刑事訴訟法第299條第1項前段，判決如主文。
本案經檢察官蕭惠菁提起公訴，檢察官林漢強、謝奇孟到庭執行
職務。
中　　華　　民　　國　　111 　年　　7 　　月　　29　　日
　　　　　　　　　刑事第十二庭  審判長法　官  李英豪
　　　　　　　　　　　　　　　　　　　法　官  張敏玲
　　　　　　　　　　　　　　　　　　　法　官  陳冠中
審判長李英豪法官於111年6月30日退休，不能親自簽名，由資深
法官陳冠中依刑事訴訟法第51條第2項附記其事由如上。　　　
上正本證明與原本無異。 
如不服本判決應於收受送達後20日內向本院提出上訴書狀，並應
敘述具體理由；其未敘述上訴理由者，應於上訴期間屆滿後20日
內向本院補提理由書（均須按他造當事人之人數附繕本）「切勿
逕送上級法院」。告訴人或被害人如對於本判決不服者，應具備
理由請求檢察官上訴，其上訴期間之計算係以檢察官收受判決正
本之日期為準。
                                      書記官  涂曉蓉
中　　華　　民　　國　　111 　年　　7 　　月　　29　　日
附錄本案論罪科刑法條：
中華民國刑法第339條
（普通詐欺罪）
意圖為自己或第三人不法之所有，以詐術使人將本人或第三人之
物交付者，處5年以下有期徒刑、拘役或科或併科50萬元以下罰
金。
以前項方法得財產上不法之利益或使第三人得之者，亦同。
前二項之未遂犯罰之。

附表一：犯罪事實及對應之主文內容
犯罪事實 告訴人 罪名及宣告刑 犯罪所得 犯罪事實㈠ 林博治 趙崇伶犯詐欺得利罪，處有期徒刑壹年貳月。 39萬7,600元 犯罪事實㈡ 林蘇愛 趙崇伶犯詐欺取財罪，處有期徒刑參年陸月。 330萬元（已返還10萬元，餘320萬元） 犯罪事實㈢ 施慶協 趙崇伶犯詐欺取財罪，處有期徒刑貳年肆月。 163萬元8,720元 犯罪事實㈣ 盧俞任 趙崇伶犯詐欺取財罪，處有期徒刑壹年陸月。 80萬元（已返還7萬元，餘73萬元） 犯罪事實㈤ 陳昭純 趙崇伶犯詐欺取財罪，處有期徒刑肆月，如易科罰金，以新臺幣壹仟元折算壹日。 2萬3,200元（已全數返還）  許雅婷 趙崇伶犯詐欺取財罪，處有期徒刑肆月，如易科罰金，以新臺幣壹仟元折算壹日。 2萬1,000元 備註 ⑴幣值：新臺幣 ⑵犯罪所得（扣除已返還部分）合計598萬7,320元   

附表二：犯罪事實㈠至㈤匯款內容
編號 被害人 日期 金額 付款方式 匯入帳戶 說明 1 林博治 107年6月14日 11萬9,280元 親至TICC刷卡付款 －    107年6月28日 27萬8,320元 親至TICC刷卡付款 － 起訴書附表漏載刷卡日期，爰更正之 2 林蘇愛 107年6月29日下午2時許 66萬元 自國泰世華銀行帳號000-000000000000號帳戶（戶名：林伯宗）匯出款項 台北富邦銀行帳戶 －   107年6月29日下午2時許 33萬元 自華泰銀行帳號：000-0000000000000（戶名：林冠宇）匯出款項 台北富邦銀行帳戶 起訴書附表未載，擴張起訴範圍    55萬元 自華泰銀行帳號： 000-0000000000000（戶名：林蘇愛）匯出款項 台北富邦銀行帳戶     22萬元 自華泰銀行帳號：000-0000000000000（戶名：林伯宗）匯出款項 台北富邦銀行帳戶     24萬元 現金交付 －    107年7月6日下午5時許 70萬元 現金交付 － －   107年7月9日下午3時22分 30萬元 自台北富邦銀行帳號000-000000000000號帳戶（戶名：林蘇愛）存入 台北富邦銀行帳戶 －   107年7月12日下午3時14分至16分 3萬元 自中國信託銀行帳號：000-000000000000（戶名：林文玄）匯出款項 新光銀行帳戶 －    5萬元 自中國信託銀行帳號：000-000000000000（戶名：林文玄）匯出款項 新光銀行帳戶 －   107年8月23日下午5時許 22萬元 現金交付 － － 3 施慶協 107年5月18日某時 90萬元 匯款 台北富邦銀行帳戶 此為被告向施慶協謊稱將舉辦防彈少年團演唱會，致施慶協陷於錯誤所匯款項，爰補充起訴書附表所載事實   107年7月13日某時 24萬8,720元 匯款 台北富邦銀行帳戶 起訴書雖記載此部分匯款金額為25萬元，然依台北富邦銀行帳戶交易明細（偵11148卷第141頁）及被告與施慶協間LINE對話紀錄（易字卷二第267頁），施慶協實際給付24萬8,720元，爰更正之   107年7月17日某時 14萬元 現金交付 － －   107年7月27日某時 35萬元 匯款 台北富邦銀行帳戶 － 4 盧俞任 108年1月10日下午12時24分至30分許 50萬元 現金交付 － －   108年1月11日某時 20萬元 自華南銀行帳戶000-000000000000（戶名：盧俞任）匯出 汎迪台北富邦銀行帳戶 係被告為營造確有與藝人互動假象，藉以提高盧俞任投資演唱會售票數額所為，爰補充起訴書附表所載事實   108年1月14日某時 10萬元 現金交付 － － 5 陳昭純 107年12月7日晚間10時59分 2萬3,200元 自中國信託銀行帳戶：000-000000000000（戶名：陳昭純）匯出 汎迪台北富邦銀行帳戶 －  許雅婷 107年12月11日某時 8,400元 自中國信託銀行帳戶：000-000000000000（戶名：許雅婷）匯出 汎迪台北富邦銀行帳戶 －   107年12月12日某時 1萬2,600元 自台新銀行帳戶：000-00000000000000（戶名：許雅婷）匯出 汎迪台北富邦銀行帳戶 － 備註 ⑴被告申設之台北富邦銀行莊敬分行帳號000-000000000000號帳戶，簡稱台北富邦銀行帳戶；汎迪廣告公司申設之台北富邦銀行莊敬分行帳號000-000000000000號帳戶，簡稱汎迪台北富邦銀行帳戶；麥斯平方公司申設之新光商業銀行帳號000-0000000000000號帳戶，簡稱新光銀行帳戶 ⑵日期：民國；幣值：新臺幣      

附表三：被告與林文玄、林蘇愛之LINE對話紀錄節錄
編號 日期 對話內容 卷證索引 1 107年6月22日 趙：我有一個小案子。 文：是需要小投錢 趙：我要做一場韓秀 趙：我總秀費是600。但我還差100 文：這風險大不大呀…（貼圖）會不會一去不回 趙：怎麼可能啦 趙：我不做不行的事 趙：你認識我這麼久 趙：如果你要投200 也可以。我就比較輕鬆 偵25167號卷第219至220頁 2 107年6月27日 文：還是可以晚上約店裡？ 趙：這樣也比較清楚 趙：可以啊 趙：不然明天我去吃 趙：看你要約幾點 偵25167號卷第221頁 3 107年6月28日 趙：要簽合約 這樣對你們才有保障 趙：明天早上或晚上我把合約帶過去 偵25167號卷第221頁 4 107年6月29日 趙：給你帳號喔。明天要麻煩您了 趙：富邦銀行 莊敬分行 帳號0000-0000-0000 戶名 趙崇伶 文：（貼圖） 趙：明天再麻煩您了。 趙：愛你喔 趙：早安。親愛的。你今天轉好帳和我說喔。我要馬上去銀 　　行匯去韓國喔。在拜託囉...... 趙：怕你睡過頭。我有答應韓國今天匯款囉。所以我差不多     2:00去銀行喔 偵25167號卷第76頁 5 107年7月4日 趙：對阿 因為要趕快和你們說 不然硬體的費用會不夠 趙：然後讓你們站300 就是完售賺120 趙：已35-40 趴算 趙：所以希望你們多增加一百 趙：就是改合約給您們 趙：下午送合約給你 偵25167號卷第78頁 6 107年7月6日 趙：今天7/6 日收到現金70萬元整 偵25167號卷第79頁 7 107年7月8日 趙：明天要記得幫我轉30喔。不然飯店要把我殺了。哈哈。 趙：場地已搞定 偵25167號卷第79頁 8 107年7月9日 文：另一份要給你嗎 偵25167號卷第84頁  107年7月10日 趙：要喔 偵25167號卷第84頁 9 107年7月12日 趙：我在包票。所以要從不通戶頭轉80000 進去。我自己用了 　　3個戶頭 還差兩個。這個明天就轉還給你。總共要五個。 　　看你可否幫忙一下。 趙：這個以後教你。 趙：因為系統員購這樣避稅 趙：如果可以幫我用一下。 偵25167號卷第86頁 10 107年8月5日 文：不好意思，時間能確定一點嗎，畢竟我也有事情要做，這 　　樣一天延一天我覺得感覺蠻差的，如果真的有甚麼問題或 　　是有什麼困難，其實可以直接跟我說，因為家人都在問 　　我，我不知道該如何回應那些問題，這樣我也很難做人。 趙：妹妹資料我都準備齊全了。只是要先和你抱歉。因為我員 　　工的家人過世。所以這幾個禮拜都是我自己在跑。我沒有 　　說是想說我應該還可以自己處理。對不起讓你心裡不舒 　　服。星期二他正常上班我可以恢復正常。對不起。但請和 　　媽媽也說一聲抱歉。最近雜事比較多。星期二我可以過去 　　找你們。順便和你們討論現在要準備售票 文：哎喲…那你早點說嘛，這種情況我們可以諒解，現在說開 　　了…大家都很舒服啊，那我們就週二見，若你會有變數再 　　跟我說！ 偵25167號卷第94頁 11 107年8月23日 趙：我開票送過去給你。和媽媽說好囉。然後 我開330。你再 　　匯22給我即可 趙：我把支票先開好。五點過去你那。順便把合約用好。再和 　　你拿現金。這樣也比較放心。 趙：記得兩份要帶。舊的那份要順便給我喔 偵25167號卷第239頁 12 107年8月24日 趙：可是我上面支票和本票是340 偵25167號卷第239頁 13 107年9月1日 愛：你下午說要傳所有場地、合約細項的收據給我資料勒？ 愛：還有那新聞稿的連結呢？ 愛：姐至今還是投資人理應知道這些 愛：我要所有有關於這場10/10 vixx的收據和合約 愛：vixx這團的隊長已經去當兵了，海外的演唱活動也都無法 　　出席，所以也不是像您說的是vixx全員10/10號演唱會在 　　台灣國際會議中心會全員到齊，說法就有出入欸 趙：我和您說的就是這件事 趙：還沒去當兵喔 趙：而且。他不承認他授權的公司，我只好自清 偵25167號卷第103至104頁 備註 ⑴趙：被告；愛：林蘇愛；文：林文玄 ⑵日期：民國